【裁判字號】    95,交易緝,3
【裁判日期】    950511
【裁判案由】    過失致死
【裁判全文】
臺灣桃園地方法院刑事判決             95年度交易緝字第3號
    公  訴  人  台灣桃園地方法院檢察署檢察官
    被      告  乙○○
                          4巷.
                        （現因另案於臺灣桃園監獄執行中）
上列被告因過失致死案件，經檢察官提起公訴（94年度偵字第55
12號），被告於準備程序進行中為有罪之陳述，經本院合議庭裁
定由受命法官獨任進行簡式審判程序審理，本院判決如下：
    主  文
乙○○因過失致人於死，處有期徒刑陸月，如易科罰金以參佰元
折算壹日。
    事  實
一、乙○○於民國93年10月31日上午5 時30許，駕駛車牌號碼69
    06-HD 號自用小客車，沿桃園縣中壢市○○路往新屋交流道
    方向行駛，途經該路段與五族街口時，應注意警戒車前狀況
    ，隨時採取必要安全措施，及行車應遵守時速50公里速限，
    且依當時之天候、路況，並非不能注意，竟仍以時速50至60
    公里之速度行駛，於發現左側莊垂日駕騎腳踏車橫越民族路
    時，猶未採取煞車或閃避之安全措施，致與莊垂日駕騎之腳
    踏車發生碰撞，使莊垂日受有頭部外傷、顱內出血等傷害。
    乙○○於肇事後，在未為任何有偵查犯罪職權之公務員知其
    犯罪前，隨即報警請119 救護車將被害人送醫急救，並向前
    來處理現場事故之警員自首，承認為肇事人，並接受裁判，
    惟被害人經送醫後延至當日上午9 時30分許不治死亡。
二、案經臺灣桃園地方法院檢察署檢察官相驗簽分偵查起訴。本
    院合議庭依乙○○於準備程序進行中為有罪之陳述，裁定由
    受命法官獨任進行簡式審判程序審理。
    理  由
一、證據能力程序部分：
  (一)本件被告乙○○所為之自白，並無出於強暴、脅迫、利誘、
    詐欺、疲勞訊問、違法羈押或其他不正之方法，亦非違反法
    定障礙事由經過期間不得訊問或告知義務之規定而為，依刑
    事訴訟法第156 條第1 項、第158 條之2 規定，有證據能力
    。
  (二)證人甲○○、朱景豪於審判外之陳述，依刑事訴訟法第273
    條之2 規定排除同法第159 條第1 項之傳聞排除法則之適用
    ，有證據能力。
  (三)道路交通事故調查報告表、現場圖、桃園縣警察局中壢分局
    道路交通事故肇事人自首情形紀錄表、臺灣桃園地方法院檢
    察署相驗屍體證明書、勘驗筆錄、驗斷書等文書，核其本質
    ，為被告以外之人於審判外之書面陳述，依刑事訴訟法第
    159 條第1 項規定，原不具證據能力；且前述證據性質上雖
    為公務員職務上製作之紀錄、證明文書，但均係針對本案作
    成，非屬刑事訴訟法第159 條之4 第2 款所謂得成為傳聞例
    外之文書，而不能依此規定取得證據能力。惟檢察官及被告
    於本院言詞辯論終結前均未抗辯有不得為證據之情形，視為
    同意做為本案證據，且上開文書與檢察官主張之事實有關聯
    性，而上開文書作成時亦無任何不適當之情況，故依刑事訴
    訟法第159 條之5 第1 項規定，有證據能力。
  (四)車禍現場照片係依機械方式所留存之影像，非供述證據，無
    傳聞法則之適用，與本案具有關聯性，具有證據能力。
二、認定犯罪事實之證據及理由：
  (一)上揭事實，業據被告乙○○於警詢、偵查及本院審理中坦承
    不諱，核與證人即被害人莊垂日之家屬甲○○及目擊證人朱
    景豪證述情節相符，復有本件道路交通事故調查表、現場圖
    、現場照片附卷可為佐證。又被害人因本件車禍受有頭部外
    傷、顱內出血之傷害經送醫不治死亡等情，亦經臺灣桃園地
    方法院檢察署檢察官督同檢驗員相驗屬實，製有勘驗筆錄、
    驗斷書、相驗屍體證明書在卷可稽。
  (二)按汽車駕駛人應遵守行車速限，及應注意車前狀況，並隨時
    採取必要安全措施，為道路交通安全規則第93條第1 項第1
    款、第94條第3 項定有明文。被告駕駛汽車自應注意上開規
    定，且本案照肇事地點桃園縣中壢市○○路、五族街口，當
    時尚屬日間暮光，天候晴天，道路狀況為柏油路面乾燥無缺
    陷，亦無障礙物，視距良好，並無任何足令被告不能注意之
    情事，被告竟疏未注意，貿然超速前行，於發現死者腳踏車
    後，又未適時採取煞車或閃避之安全措施，撞及被害人莊垂
    日之腳踏車，致莊垂日因受傷致死結果之發生，顯係被告可
    得避免或防止，被告就本件交通事故之發生自有過失甚明。
    而被告上開過失行為致生被害人莊垂日死亡之結果，被告之
    過失行為與被害人之死亡間，自有相當因果關係。
  (三)綜上，被告因過失致人死亡之事證明確，被告犯行洵堪認定
    ，應依法論科。
三、論罪科刑：
  (一)核被告所為，係犯刑法第276 條第1 項之過失致死罪。被告
    於肇事後，隨即報案請119 救護車將被害人送醫急救，雖未
    報明姓名，惟於警員前往現場處理時，被告在場並承認為肇
    事者，有桃園縣警察局中壢分局處理相驗案件初步調查報告
    暨報驗書及中壢分局道路交通事故肇事人自首情形紀錄表各
    1 件在卷足憑（見相字卷第3 、18頁），係對於未發覺之犯
    罪，表示願接受裁判之意，依同法第62條前段自首之規定，
    減輕其刑。
  (二)爰審酌被告超速行駛又未注意車前狀況，過失程度非輕，惟
    被告犯後坦承犯行，且已與被害人家屬達成和解，賠償家屬
    損害，犯後態度尚佳等一切情狀，量處如主文所示之刑，並
    諭知易科罰金之折算標準。
四、據上論斷，應依刑事訴訟法第273 條之1 第1 項、第299 條
    第1 項前段，刑法第276 條第1 項、第62條前段、第41條第
    1 項前段，罰金罰鍰提高標準條例第1 條前段、第2 條，判
    決如主文。
中    華    民    國    95    年    5     月    11    日
                  交通法庭法  官  蔡寶樺
以上正本證明與原本無異。
如不服本判決，應於判決送達後10日內向本院提出上訴狀（應附
繕本），上訴於臺灣高等法院。
                          書記官  王泰元
中    華    民    國    95    年    5     月    11    日
本案論罪科刑法條：
中華民國刑法第276條
(過失致死罪)
因過失致人於死者，處二年以下有期徒刑、拘役或二千元以下罰
金。
從事業務之人，因業務上之過失犯前項之罪者，處五年以下有期
徒刑或拘
役，得併科三千元以下罰金。


司法院資訊處製作；財團法人民間司法改革基金會備份。
